臺灣高等法院臺中分院民事裁定　　　　　94年度家抗字第76號
抗 告 人　乙○○
相 對 人　甲○○
上列當事人間離婚事件，抗告人對於中華民國94年5月19日台灣
苗栗地方法院93年度婚字第644號裁定，提起抗告，本院裁定如
下：
  　主　文
抗告駁回。
抗告程序費用由抗告人負擔。
  　理　由
一、抗告意旨略以：抗告人因家中清苦，且上訴期間在雲林監獄
    執行，無法送上相關上訴資料及裁判費，又不識司法問題，
    無法申請訴訟救助暫免繳納，為此提起本件抗告等語。
二、按提起民事第二審上訴，應依民事訴訟費用法第十八條規定
    繳納裁判費，此為必須具備之程式。次按書狀及其附屬文件
    ，除提出於法院者外，應按應受送達之他造人數提出繕本或
    影本；書狀不合程式或有其他欠缺者，審判長應定期間命其
    補正。民事訴訟法第一百十九條第一項、及第一百二十一條
    第一項定有明文。又原告之訴有民事訴訟法第二百四十九條
    第一項所列各款情形之一者，依其情形可以補正經審判長定
    期間命其補正而不補正者，法院應以裁定駁回之。又上訴不
    合程式，原第一審法院應定期間命其補正，如不於期間內補
    正，應予裁定駁回，亦為同法第四百四十二條第一項所明定
    。
三、經查：抗告人不服原審93年度婚字第644號民事判決，提起
    第二審上訴，因未繳納上訴裁判費、及提出上訴狀繕本，經
    原法院於民國94年3月28日裁定，命抗告人應於收受裁定送
    達後7日內補正，此項裁定已於94年4月7日送達予抗告人，
    有送達證書在卷可稽，惟抗告人逾期並未為補正。抗告人雖
    以其當時尚在雲林監獄因案執行中，惟原法院囑託該監獄送
    達判決正本、及上開補正裁定予抗告人，抗告人已分別於94
    年3月9日、94年4月7日合法收受，有送達證書在卷可稽（見
    原審卷第84、94頁)，抗告人雖收受上開裁判書時，均在雲
    林監獄因他案執行中，惟監獄亦設有司法書狀之遞送，並非
    如抗告人所述有無法申送相關上訴資料及裁判費之問題，抗
    告人逾期未為上開之補正，原法院以其上訴不合法，裁定駁
    回其上訴，經核並無不合。抗告人執詞提起本件抗告，為無
    理由，應予駁回。
四、依民事訴訟法第四百九十五條之一第一項、第四百四十九條
    第一項、第九十五條、第七十八條，裁定如主文。
中　　華　　民　　國　　94　　年　　7 　　月　　26　　日
                      民事第四庭審判長法　官  黃斐君
                                      法　官  張鑫城
                                      法　官  張浴美
以上正本係照原本作成。
本裁定僅得以適用法規顯有錯誤為理由，並經本院許可者，始得
再為抗告。
如提起再抗告者應於裁定送達後10 日內向本院提出抗告理由狀
（須按照他造人數附具繕本）並繳納抗告裁判費新台幣1,000元
，同時委任律師或具有律師資格之關係人為代理人。
                                      書記官  謝雅惠
中　　華　　民　　國　　94　　年　　7 　　月　　26　　日
                                        　　　　　　　Ｂ
